臺灣高雄地方法院刑事判決　　　　　　　 94年度易字第796號
公　訴　人　臺灣高雄地方法院檢察署檢察官
被　　　告　乙○○　男　23歲.
上列被告因竊盜等案件，經檢察官提起公訴（94年度偵字第8031
號），被告於本院準備程序中自白，經合議庭裁定由受命法官依
簡式審判程序獨任審理，判決如下：
    主  文
乙○○連續攜帶兇器竊盜，未遂，累犯，處有期徒刑陸月，如易
科罰金，以參佰元折算壹日。扣案剪刀、螺絲起子各壹支均沒收
。
    事  實
一、乙○○前於民國91年間因搶奪案件，經本院以91年度訴字第
    2899號判判處有期徒刑10月確定，於92年9 月5 日執行完畢
    。又於93年間因竊盜案件，經本院於93年12月30日以93年度
    易字第1618號判處有期徒刑1 年確定（尚未執行）。詎仍不
    知悔改，復意圖為自己不法之所有，基於竊盜及毀損他人器
    物之概括犯意，先於(1)、94年4 月9 日下午1 時30分許，在
    高雄市新興區○○○路與民權路口，持其所有客觀可供兇器
    使用之剪刀1 支，打破丙○○所有停在該處車牌號碼為5S─
    4000號之自小客車之右前座車窗玻璃後，身體伸入車內欲竊
    取汽車音響《價值新台幣（下同）8000元》時，適為丙○○
    發現而報警當場逮獲，並扣得剪刀1 支，始未得逞。復於(2)
    、94年4 月20日下午2 時30分許，在高雄市三民區○○○路
    276 號前，持其所有客觀可供兇器使用之螺絲起子1 支，打
    破甲○○所有停在該處停車格內車牌號碼為4661─JM號之自
    小客車右前座車窗玻璃後，身體伸入車內開啟後行李箱車蓋
    ，欲竊取後行李廂內之汽車音響（價值10000 元）時，適為
    甲○○發現而當場報警逮捕並扣得螺絲起子1 支而未得手。
二、案經丙○○、甲○○訴由高雄市政府警察局新興分局、三民
    第二分局移送台灣高雄地方法院檢察署檢察官偵查起訴，經
    被告於準備程序中為有罪之陳述後，本院合議庭裁定依簡式
    審判程序審理。
    理  由
一、按除被告所犯為死刑、無期徒刑、最輕本刑為3 年以上有期
    徒刑之罪或高等法院管轄第一審案件者外，於法院行準備程
    序進行中，被告先就被訴事實為有罪之陳述時，審判長得告
    知被告簡式審判程序之旨，並聽取當事人、代理人、辯護人
    及輔佐人之意見後，裁定進行簡式審判程序；且受命法官行
    準備程序，與法院或審判長有同一之權限；又簡式審判程序
    之證據調查，不受刑事訴訟法第159 條第1 項、第161 條之
    2 、第161 條之3 、第163 條之1 及第164 條至第170 條規
    定之限制，刑事訴訟法第273 條之1 第1 項、第279 條第2
    項前段、第273 條之2 分別定有明文。被告乙○○所為係犯
    死刑、無期徒刑、最輕本刑為3 年以上有期徒刑以外之罪，
    其於準備程序中就被訴事實為有罪之陳述，經法官告知簡式
    審判程序之旨，並聽取公訴人、被告之意見後，認為適宜由
    受命法官獨任進行簡式審判程序，依刑事訴訟法第273 條之
    1 第1項 規定，合議庭裁定由受命法官獨任進行審判程序，
    合先敘明。
二、前揭犯罪事實，迭據被告於警、偵訊及本院審理中坦承不諱
    ，核與經告訴人丙○○、甲○○於警詢中指訴遭竊情節相符
    ，此外，復有警卷所附贓物領據1 紙、照片8 張，及扣案剪
    刀及螺絲起子各1 支可資佐證，足認被告前揭自白與事實相
    符，堪予採信，是本件被告竊盜犯行，事證明確，應予依法
    論科。
三、按刑法第321 條第1 項第3 款之攜帶兇器竊盜罪，係以行為
    人攜帶兇器竊盜為其加重條件，此所謂兇器，其種類並無限
    制，凡客觀上足對人之生命、身體安全構成威脅，具有危險
    性即屬之，且只須行竊時攜帶此種具有危險之兇器為已足，
    並不以攜帶之初有行兇之意圖為必要。被告持以供本件犯行
    所用之剪刀及螺絲起子，均具金屬材質，質地堅硬，尖端銳
    利而足以撬毀汽車玻璃，如持以行兇，客觀上足以傷害人之
    生命、身體，自屬具有危險性之兇器。是核被告所為，係犯
    刑法第321 條第1 項第3 款、第2 項之攜帶兇器竊盜未遂罪
    及第354 條之毀損罪。被告已著手於竊盜犯行之施行而不遂
    ，為未遂犯，應依刑法第26條前段之規定，減輕其刑。又其
    所為數竊盜犯行，時間緊接，犯罪構成要件相同，顯係出於
    概括之犯意為之，為連續犯，爰依刑法第56條之規定以一罪
    論，並加重其刑。而其所犯毀損罪與攜帶兇器竊盜罪間，有
    方法結果之牽連關係，應從一重之攜帶兇器竊盜罪論處。又
    被告前於91年間因搶奪案件，經本院以91年度訴字第2899號
    判處有期徒刑10月確定，於92年9 月5 日執行完畢等情，有
    台灣高等法院被告前案紀錄表1 紙在卷可按，其於有期徒刑
    執行完畢後5 年內，再犯本件最重本刑為有期徒刑以上之罪
    ，為累犯，應依刑法第47條之規定，加重其刑，並依法先遞
    加，再依未遂犯之規定減輕之。爰審酌被告前有多次竊盜前
    科，不思以正當途徑獲取生活所需，任意竊取他人之財物，
    其行為已危害他人之財產安全，其犯罪動機、目的及手段均
    不足取，然其犯後已坦承犯罪事實，態度尚可，所竊取之財
    物之價值為1 萬餘元且已由被害人取回等一切情狀，量處如
    主文所示之刑，並諭知易科罰金之折算標準，以示儆懲。又
    扣案剪刀及螺絲起子各1 支，均為被告所有，持供犯本罪所
    用之物，業據被告陳明在卷，爰併依刑法第38條第1 項第2
    款之規定，宣告沒收。
據上論斷，應依刑事訴訟法第299 條第1 項前段、第273 條之1
第1 項、第284 條之1 ，刑法第56條、第321 條第1 項第3 款、
第2 項、第354 條、第26條前段、第55條、第47條、第41條第1
項前段、第38條第1 項第2 款，罰金罰鍰提高標準條例第2 條，
判決如主文。
本案經檢察官丁○○到庭執行職務。
中　　華　　民　　國　　94　　年　　5 　　月　　26　　日
                  刑事刑事第七庭      法　官   卓立婷
以上正本證明與原本無異。
如不服本判決，應於判決送達後10日內，向本院提出上訴狀。
中　　華　　民　　國　　94　　年　　6 　　月　　 3　　日
                                      書記官   李春慧
附錄法條：
中華民國刑法第321條
犯竊盜罪而有左列情形之一者，處 6 月以上、 5 年以下有期徒刑：
一  於夜間侵入住宅或有人居住之建築物、船艦或隱匿其內而犯之者。
二  毀越門扇、牆垣或其他安全設備而犯之者。
三  攜帶兇器而犯之者。
四  結夥三人以上而犯之者。
五  乘火災、水災或其他災害之際而犯之者。
六  在車站或埠頭而犯之者。
前項之未遂犯罰之。
